【裁判字號】    92,家聲,163
【裁判日期】    920630
【裁判案由】    指定親屬會議會員
【裁判全文】
臺灣臺北地方法院民事裁定  九十二年度家聲字第一六三號
    聲  請  人  乙○○
右聲請人聲請指定禁治產人甲○○親屬會議會員事件，本院裁定如左：
    主  文
聲請駁回。
聲請費用由聲請人負擔。
    理  由
一、按聲請書狀應載明供證明或釋明之證據，非訟事件法第十四條第一項第四款定有
    明文。又「親屬會議以會員五人組成之」、「親屬會議會員，應就禁治產人之左
    列親屬與順序定之：一、直系血親尊親屬。二、三親等內旁系血親尊親屬。三、
    四親等內之同輩血親。」、「依前二項順序所定之親屬會議會員，不能出席會議
    或難以出席時，由次順序之親屬充任之。」、「無前條規定之親屬，或親屬不足
    法定人數時，法院得因有召集權人之聲請，於其他親屬中指定之。」，以上亦分
    經民法第一千一百三十條、第一千一百三十一條第一項、第三項及同法第一千一
    百三十二條載有明文。是參上說明，聲請人如欲依民法第一千一百三十二條第一
    項之規定聲請法院指定禁治產人之親屬會議會員，即需先行舉證或提供可資法院
    調查之證據以證明禁治產人別無民法第一千一百三十一條第一項、第三項規定之
    親屬。次按非訟事件之聲請，欠缺法定要件，而其情形可以補正者，法院應限期
    命其補正，逾期不為補正時，應以裁定駁回之，此復為非訟事件法施行細則第十
    三條所明定。
二、本件聲請意旨略以：聲請權人乙○○為禁治產人甲○○之法定監護人，因聲請人
    欲處分禁治產人甲○○所有之不動產以便籌得治療看護資金，而其法定親屬會員
    僅有張謝玉蘭一人，不足法定人數無法召開親屬會議，故聲請法院指定高謝菊、
    王謝碧、謝采茸、謝麗卿、謝麗娟等人為甲○○之親屬會議會員云云。
三、本件聲請人就其主張聲請指定禁治產人甲○○之親屬會議會員之情節，雖據指稱
    禁治產人甲○○除張謝玉蘭外別無其他民法第一千一百三十一條之法定親屬會議
    會員，但並未提出此部份事證可以證明，嗣經本院於民國九十二年六月十二日裁
    定命其於五日內補正禁治產人甲○○三親等內旁系血親尊親屬以及渠等之
    本或可供聯絡之處所，以及除張謝玉蘭外，禁治產人甲○○其他現尚生存之四親
    等內同輩血親及其等之
    統圖，以查明禁治產人甲○○是否確無足夠之法定親屬會議會員可資組成親屬會
    議，而需依民法第一千一百三十二條規定為禁治產人甲○○指定親屬會議會員。
    然聲請人固於九十二年六月十八日收受前揭裁定，但其迄今仍未向本院陳報前述
    資料，致本院難以認定有無必要為禁治產人甲○○指定親屬會議會員，是聲請人
    既逾期並未依裁定意旨而補正甚明，則依上開規定，聲請人之聲請於法不合，應
    予駁回。
四、依非訟事件法施行細則第十三條、非訟事件法第八條第一項前段，裁定如主文。
中      華      民      國    九十二    年      六      月      三十    日
                                  家事法庭法      官  蕭胤瑮
右為正本係照原本作成
如對本裁定抗告，須於裁定送達後十日之不變期間內，向本院提出抗告狀。
中      華      民      國    九十二    年      六      月      三十    日
                                          書  記  官  王文心


司法院資訊處製作；財團法人民間司法改革基金會備份。
